【裁判字號】    89,易緝,11
【裁判日期】    890714
【裁判案由】    詐欺
【裁判全文】
臺灣彰化地方法院刑事判決                          八十九年度易緝字第一一號
    公  訴  人  臺灣彰化地方法院檢察署檢察官
    被      告  甲○○
右列被告因詐欺案件，經檢察官提起公訴 (八十一年度偵字第四二一六號)，本院判
決如左：
    主    文
甲○○無罪。
    理    由
一、公訴意旨略以：被告甲○○係羚羊實業股份有限公司（下稱羚羊公司）負責人，
    自民國八十年六、七月間至同年年底，夥同乙○○（起訴書誤載為李俊原，業經
    台灣高等法院台中分院八十二年度上易字第一二四九號判處無罪確定）共同意圖
    為自己不法之所有，以羚羊公司或統欣汽車裝璜材料行（下稱統欣行）名義，自
    告訴人洋捷股份有限公司（下稱洋捷公司）購得汽車隔熱紙新台幣（下同）七十
    七萬零三百六十元，自告訴人丙○○在彰化市○○路六十二號開設汽車財料行，
    購得汽車材料三十四萬元，並利用乙○○帳戶支票簽發抵付貨款，詎屆期支票退
    票，被告等匿居他處，告訴人始知受騙，因認被告涉犯刑法第三百三十九條第一
    項詐欺罪等語。
二、按犯罪事實應依證據認定之，無證據不得推定其犯罪事實，又不能證明被告犯罪
    者，應諭知無罪之判決，此於刑事訴訟法第一百五十四條及同法第三百零一條第
    一項分別定有明文。按公訴人認被告甲○○涉有上開罪嫌，係以告訴人之指訴，
    及同案被告乙○○之付款人新竹區中小企業銀行、票號0000000號等三紙
    支票影本為依據。訊據被告堅決否認詐欺犯行，辯稱伊交付予告訴人之乙○○支
    票，係伊向乙○○借用的，因被告公司支票已因業務上關係不夠用；又被告羚羊
    公司總經理陳雲禎因占用公司資金及開出支票共計約一千二百萬元，始導致公司
    資金調度困難；又與被告公司長期間合作之福佑汽車公司，因於八十年度下半年
    ，未能續約，導致被告公司每月約損失至少四百萬元營業額，更增加公司財務困
    難；另與被告合作之弘本工業公司又未續予被告公司融資，而導致公司周轉不靈
    ，當時公司營運還算正常，被告公司與新竹區中小企業銀行尚有五百萬元信用貸
    款。被告曾陸續變賣自己私有於楊梅、中壢之房屋、土地，力圖補救，終無法渡
    過難關等語。
三、經查，參照同案被告乙○○上開支票存款帳，其於八十年十月間支票往來尚屬正
    常。又被告辯稱伊公司長期間合作之福佑汽車公司，因於八十年度下半年，未能
    續約，導致被告公司每月約損失至少四百萬元營業額一節，業據前福佑公司職員
    馮文德、前羚羊公司股東徐接生到庭證述屬實；另被告公司向告訴人洋捷公司交
    易購買隔熱紙情節，經原洋捷公司經理苖延柏到庭證稱：「伊公司以前曾與被告
    公司少量交易，約一、二次，金額數萬元，本件交易乃因伊公司決定低價將此批
    貨物賣掉，後來被告公司有將幾十支隔熱紙退還予洋捷公司」、「被告於八十年
    六月來訂總價一百二十萬元貨物，最先三個月支票有兌現，後來第四紙支票就退
    票」等語。堪信被告訂貨後曾支付部分款項，且曾退還部分隔熱紙情事。至於告
    訴人丙○○部分，據告訴人於八十一年一月二十三日於台灣桃園地方法院檢察署
    檢察官訊偵時供稱：「伊於八十年五、六月間與被告公司交易，每月交易金額約
    十萬餘元，月底結帳，被告公司開二月支票付款，被告公司於八十年九月才退票
    」、「有對被告公司徵信」、「都是被告太太出面洽談的」等語。又被告開設羚
    羊公司於新竹區中小企業銀行２６８１－８號支票帳戶，於八十年十一月始列拒
    絕往來戶，其於八十年一月至同年九月間進出往來情形尚屬正常，有該銀行函附
    往來明細可稽。查刑法詐欺罪之成立，必須行為人主觀上有為自己或第三人不法
    所有之意圖，並客觀上有實施詐術行為，使被害人陷於錯誤而交付財物。本案揆
    諸上開說明，難謂被告有施用詐術行為，本件應屬民事上糾葛。此外復查無其他
    積極證據足資證明被告有何公訴人所指之犯行，揆諸首開說明，被告犯罪不能證
    明，自應為無罪之諭知。
據上論斷，應依刑事訴訟法第三百零一條第一項，判決如主文。
本案經檢察官郭景銘到庭執行職務。
中    華    民    國    八十九        年        七    月      十四      日
                                臺灣彰化地方法院刑事第二庭
                                    法      官  王  鏡  明
右正本證明與原本無異。
如不服本判決，應於送達後十日內向本院提出上訴狀( 須附繕本 )。
告訴人或被害人對於判決如有不服具備理由請求檢察官上訴者，其上訴期間之計算係
以檢察官收受判決正本之日期為準。
                                    法院書記官  于  淑  真
中    華    民    國    八十九        年        七    月      十九      日


司法院資訊處製作；財團法人民間司法改革基金會備份。
